【裁判字號】    95,交抗,640
【裁判日期】    950828
【裁判案由】    違反道路交通管理處罰條例
【裁判全文】
臺灣高等法院刑事裁定                 95年度交抗字第640號
    抗  告  人
    即受處分人  甲○○
上列抗告人因違反道路交通管理處罰條例案件，不服台灣士林地
方法院中華民國95年6月30日裁定（95年度交聲字第166號），提
起抗告，本院裁定如下：
    主  文
抗告駁回。
    理  由
一、按汽車駕駛人轉彎時，不依標誌、標線、號誌指示者，處銀
    元2百元以上6百元以下罰鍰；汽車駕駛人，駕駛有違反本條
    例之行為，經交通勤務警察或依法令執行交通稽查任務人員
    制止時，不聽制止或拒絕停車接受稽查而逃逸者，除按各該
    條規定處罰外，處新台幣3千元以上6千元以下罰鍰；汽車駕
    駛人有第60條第1項情形之一者，記違規點數1點，道路交通
    管理處罰條例第48條第2款、第60條第1項、第63條第1項第1
    款分別定有明文。
二、原處分意旨略以：抗告人於民國（下同）94年12月18日14時
    37分許騎乘車號BHS－895號重型機車，行經台北市○○○道
    與至誠路口（復興橋）時，違規在橋上迴車，經路口值勤員
    警鳴笛攔停舉發未予理會，逕自駛離，執勤員警乃逕行製單
    舉發，原處分機關因依道路交通管理處罰條例第60條第1項
    及63條第1項規定，處罰鍰新臺幣3,000元，並記違規點數1
    點等語。
三、異議意旨略以：抗告人雖於94年12月18日14時37分騎乘BHS
    －895號重型機車，行經台北市○○○道與至誠路口，但並
    未違規迴車，員警亦未鳴笛要求停車。本件員警舉發上開違
    規，容有所誤。至伊雖因罰鍰額度較低而繳納關於違規迴車
    部分之罰鍰，但不表示承認違規迴車或有違反道路交通管理
    處罰條例之行為，而拒絕停車接受稽查或逃逸，為此提出異
    議，聲請撤銷原處分等語。
四、原裁定以：抗告人上開違規事實，業據本件交通違規事件逕
    行製單舉發之執勤員警顏煒於原審證稱：「舉發當時站在
    仰德大道與至誠路口，也就是復興橋至誠路外側車道的尾端
    ，．．．，晴天，當時車流量不大，我看到他（異議人）騎
    機車往士林區的方向，在橋的中央就直接迴轉，往陽明山方
    向」、「他（異議人）迴轉的位置與我站的位置距離約1公
    尺左右」、「他（異議人）迴轉過來後就面對我」、「他（
    異議人）從我身邊經過，我鳴笛時，與異議人車身距離約
    100公分」、「他違規時，我有直接鳴笛示意他停車，但他
    還是上山，並沒有作停車的動作」等語（見原審95年3月28
    日訊問筆錄），且抗告人亦自承為警舉發當時確實騎乘機車
    經過現場，另對於舉發員警所稱行向及值勤員警在場等情亦
    不爭執，足認值勤警員指證目擊抗告人騎車違規迴車情節並
    非子虛，而以值勤員警與抗告人相距之近，應無以他車違規
    而誤認係抗告人車輛違規之虞。另本件舉發雖未拍照存證，
    且證人顏煒於原審結證時對於抗告人騎乘機車之顏色陳述
    有誤（抗告人車身顏色為銀色，有抗告人行車執照影本在卷
    為憑，而前開員警指稱係黑色），但該員警與抗告人素恩怨
    ，且對於抗告人所騎乘重型機車之車號、車型等主要事實及
    舉發當時之情節均陳述無訛，要無僅因機車顏色之記憶錯誤
    即遽認其舉發不實，抗告人上開所辯，應屬卸責之詞，委無
    可採，本件事證明確，抗告人違規行為堪以認定。原審法院
    認原處分機關以抗告人拒絕停車接受稽查而逃逸部分，裁處
    抗告人新臺幣3千元之罰鍰，並記違規點數1點，尚屬適法，
    因予駁回抗告人之異議。經核尚無違誤。
五、抗告意旨略以：抗告人雖於94年12月18日14時37分騎乘BHS
    －895號重型機車，行經台北市○○○道與至誠路口，但並
    無所謂「在橋上迴車，和不服制止，不接受稽查而逃逸」情
    事，且證人顏煒於原審證稱抗告人騎乘機車係黑色，與抗
    告人車身顏色為銀色不符，足認其指證不實，抗告人並未違
    規，至該舉發員警所記載之車號雖係抗告人機車車號，但亦
    有誤認之虞，尚難斷定抗告人有違規情事，為此提起抗告云
    云。
六、經查：抗告人於94年12月18日14時37分騎乘所有BHS－895號
    重型機車途經台北市○○○道與至誠路口（復興橋），違規
    在橋上迴車，經路口值勤員警鳴笛攔停舉發未予理會，逕自
    駛離等情，業據證人即本件交通違規事件逕行製單舉發執勤
    員警顏煒於原審審理時證述綦詳，且該員警與抗告人相距
    僅約1公尺，應無以他車違規而誤認係抗告人之車違規之可
    能，雖該證人於原審誤稱抗告人騎乘之機車係黑色，但前開
    證人於原審95年3月28日作證時，隔製單日期即94年12月18
    日，已歷經3月有餘，難謂非因記憶誤差所致。況該員警面
    對諸多違規，對於本件抗告人騎乘之機車車身顏色為何，亦
    難期為正確之陳述，否則抗告人如未違規，何以於95年1 月
    18日繳納關於違規迴車部分之罰鍰（見原審卷第2頁移送書
    所載，抗告人亦自承有繳納該部分違規罰鍰），本件自難以
    該部分證詞與事實不符，即作為有利於抗告人之認定。抗告
    人上開所辯，尚無足採。抗告人抗告意旨，仍執前詞，指摘
    原裁定不當，為無理由，應予駁回。
據上論斷，應依刑事訴訟法第412條，裁定如主文。
中    華    民    國    95    年    8     月    28    日
                  交通法庭  審判長法  官  陳貽男
                                  法  官  孫惠琳
                                  法  官  高明哲
以上正本證明與原本無異。
不得再抗告。
                                  書記官  李垂福
中    華    民    國    95    年    8     月    30    日


司法院資訊處製作；財團法人民間司法改革基金會備份。
